# 请问违法分包和转包

提问人：19860208 时间：2011-08-10 17:29:05
现有某公司与自己下属职能部门签订项目承包合同，其中有一条：“承包部门在不突部门工资总额的前提下，自主确定部门职工工资分配方法，上不封顶，下不保底，并建议在部门内部根据《总队项目承包管理办法》实行项目承包”，该职能部门自负盈亏。《总队项目承包管理办法》只是一些奖金分配政策等。请问该条款是否可能造成违法分包或转包。谢谢大家了。

回答人：chenyiwei
这个问题建议咨询律师。我个人理解是：因为“某公司与自己下属职能部门签订项目承包合同”，合同双方均同属一个法人主体，所有民事责任的后果均由该法人主体承担，因此没有改变该法人对外应承担的责任，这只是内部分配关系的一种调整。